【裁判字號】    99,易,907
【裁判日期】    990409
【裁判案由】    竊盜
【裁判全文】
臺灣臺中地方法院刑事判決               99年度易字第907號
公  訴  人  臺灣臺中地方法院檢察署檢察官
被      告  甲○○
上列被告因竊盜案件，經檢察官提起公訴（99年度偵字第4185號
），本院因被告所犯非死刑、無期徒刑、最輕本刑為三年以上有
期徒刑之罪或高等法院管轄第一審案件，經被告就被訴事實為有
罪之陳述，裁定進行簡式審判程序，判決如下：
    主    文
甲○○犯竊盜罪，共柒罪，均累犯，各處有期徒刑肆月，如易科
罰金，均以新臺幣壹仟元折算壹日，應執行有期徒刑壹年陸月，
如易科罰金，以新臺幣壹仟元折算壹日。又犯侵占離本人持有物
罪，處罰金新臺幣壹萬元，罰金如易服勞役，以新臺幣壹仟元折
算壹日。
    犯罪事實及理由
一、本件犯罪事實及證據，除證據部分加列「被告於本院審理時
    之自白」，犯罪事實部分於起訴書犯罪事實欄（七）第2行
    末之「車牌」補充更正為「車牌1面」之外，餘均引用起訴
    書之記載（如附件）。
二、按刑法第337條所謂離本人所持有之物，係指物之離其持有
    ，非出於本人之意思者而言（最高法院50年台上字第2031號
    判例意旨參照），本件犯罪事實（七）所載號碼BG-7246號
    之自小客車車牌，原係被害人丙○○所有，據其於警詢之證
    述，該車牌係於99年2月5日在臺中縣大甲鎮○○路80號附近
    遭竊；足見上開自小客車車牌並非基於原持有人之意思而脫
    離本人持有，自非屬遺失物，而係離本人所持有之物。是核
    被告甲○○所為起訴書犯罪事實（一）至（六）、（八）部
    分，均係犯刑法第320條第1項之竊盜罪；所為起訴書犯罪事
    實（七）部分，係犯刑法第337條之侵占離本人持有物罪。
    被告所犯各罪間，犯意各別，行為不同，應分論併罰。又被
    告前有多次竊盜前科，最近1次於97年間之竊取鋼筋500公斤
    犯行，經本院以97年度中簡字第2378號判處有期徒刑3月確
    定，甫於民國98年11月10日執行完畢，有該判決書及臺灣高
    等法院被告前案紀錄表在卷可稽；其於有期徒刑執行完畢後
    ，5年以內故意再犯本案7件有期徒刑以上之竊盜罪，均為累
    犯，各應依刑法第47條第1項之規定加重其刑。爰審酌被告
    前有多次竊盜前科，其於98年11月10日執行完畢出獄後，仍
    不思循正軌謀求生活之資，竟再為本案7件竊盜犯行以牟利
    ，並於其自小客車上懸掛侵占所得之他人車牌欲逃避追緝，
    造成數名被害人之財產損失，所為實值非難；被告犯罪後於
    偵查中僅就起訴書犯罪事實（七）（八）部分坦承犯行，直
    至本院審理時始坦承全部犯行；兼衡酌被告犯罪之手段尚屬
    平和，及其所竊財物之數量、價值等一切情狀，分別量處如
    主文所示之刑，並諭知易科罰金及易服勞役之折算標準。又
    被告所犯數罪併罰之7件竊盜罪原均得易科罰金，所定應執
    行之刑雖逾6月，依99年1月1日修正施行之刑法第41條第8項
    規定，仍得易科罰金，是併就所定應執行之刑諭知易科罰金
    之折算標準。
三、依刑事訴訟法第273條之1第1項、第299條第1項前段、第310
    條之2、第454條，刑法第320條第1項、第337條、第47條第1
    項、第41條第1項前段、第8項、第42條第3項前段、第51第5
    款，刑法施行法第1條之1第1項、第2項前段，判決如主文。
本案經檢察官丁○○到庭執行職務。
中    華    民    國    99    年    4     月    9     日
                  刑事第十六庭  法  官  戴嘉慧
以上正本證明與原本無異。
如不服本判決應於收受判決後10日內向本院提出上訴書狀，並應
敘述具體理由；其未敘述上訴理由者，應於上訴期間屆滿後20日
內向本院補提理由書 (均須按他造當事人之人數附繕本)「切勿
逕送上級法院」。
告訴人或被害人對於判決如有不服具備理由請求檢察官上訴者，
其上訴期間之計算係以檢察官收受判決正本之日期為準。
                                書記官  劉晴芬
中    華    民    國    99    年    4     月    9     日
【附錄本案論罪科刑法條】
刑法第320條第1項
意圖為自己或第三人不法之所有，而竊取他人之動產者，為竊盜
罪，處5年以下有期徒刑、拘役或5百元以下罰金。
刑法第337條
意圖為自己或第三人不法之所有，而侵占遺失物、漂流物或其他
離本人所持有之物者，處5百元以下罰金。
刑法施行法第1條之1（罰金貨幣單位與罰鍰倍數）
中華民國九十四年一月七日刑法修正施行後，刑法分則編所定罰
金之貨幣單位為新臺幣。
九十四年一月七日刑法修正時，刑法分則編未修正之條文定有罰
金者，自九十四年一月七日刑法修正施行後，就其所定數額提高
為三十倍。但七十二年六月二十六日至九十四年一月七日新增或
修正之條文，就其所定數額提高為三倍。
【附件】
臺灣臺中地方法院檢察署檢察官起訴書
                                      99年度偵字第4185號
    被      告  甲○○  男  52歲（民國○○年○○月○○日生）
                        籍設苗栗縣苑裡鎮田心里田心1之2號
                        國民身分證統一編號：Ｚ000000000號
                        （在押）
上列被告因竊盜案件，業經偵查終結，認應該提起公訴，茲將犯
罪事實及證據並所犯法條分敘如下：
        犯罪事實
一、甲○○前有多次竊盜前科，最近1次竊盜犯行，經臺灣臺中
    地方法院以97年度中簡字第2378號案件判處應執行有期徒刑
    3月，甫於民國98年11月10日縮刑期滿視為執行完畢。猶不
    知悔改，意圖為自己不法之所有，而為下列竊盜行為：
（一）於98年11月16日某時，在不詳地點，竊取不詳人所有之鋼
      筋410公斤，得手；而後於同日下午6時45分許，以車牌號
      碼MH-530 6號自小客車載運至臺中市○○○路○段工業區
      入口寶源資源回收場販賣，得款新台幣（下同）3610元。
（二）於98年11月22日某時，在不詳地點，竊取不詳人所有之鋼
      筋410公斤、350公斤得手；而後於同日下午6時30分許、
      及下午7時32分許，以MH- 5306號自小客車載運至上址寶
      源資源回收場販賣，共得款6690元。
（三）於98年11月23日某時，在不詳地點，竊取鋼筋180公斤得
      手；而後於同日下午6時23分許，以MH- 5306號自小客車
      載運至上址寶源資源回收場販賣，得款1580元。
（四）於98年11月25日某時，在不詳地點，竊取鋼筋290公斤得
      手；而後於同日下午6時26分許，以MH- 5306號自小客車
      載運至上址寶源資源回收場販賣，得款2610元。
（五）於98年11月27日某時，在不詳地點，竊取鋼筋180公斤得
      手；而後於同日下午6時50分許，以MH- 5306號自小客車
      載運至上址寶源資源回收場販賣，得款1620元。
（六）於98年12月11日某時，在不詳地點，竊取鋼筋320公斤得
      手；而後於同日下午7時2分許，以MH- 5306號自小客車載
      運至上址寶源資源回收場販賣，得款2880元。
（七）於99年2 月8 日，在苗栗縣苑里鎮○○○○○道上，拾獲
      丙○○所有遭竊之車牌號碼BG-7246 號自小客車車牌（該
      車牌係於99年2月5日，在臺中縣大甲鎮○○路80號附近遭
      竊），即意圖為自己不法之所有予以侵占入己，改懸掛於
      上開MH-5306號自小客車上。
（八）於99年2 月10日夜間10時許，在臺中市○○區○○路2 段
      中部科學園區○○道路第3 標工地，駕駛上開自小客車，
      以徒手竊取鋼筋800公斤。得手；而後於翌日（11日）凌
      晨0時20分許，駕駛上開自小客車欲載運至上址寶源資源
      回收場販賣時，行經國道三號高速公路北向158公里（臺
      中縣轄）處，為警攔檢查獲。
二、案經內政部警政署國道公路警察局第七警察隊報告偵辦。
        證據並所犯法條
一、證據清單
┌────┬──┬──────────┬───────────┐
│證據種類│編號│證據名稱            │待證事實              │
├────┼──┼──────────┼───────────┤
│供述證據│1   │被告於警詢及偵查中之│坦認上開犯罪事實欄第（│
│        │    │供詞。              │七）、（八）部分犯行，│
│        │    │                    │及有販賣犯罪事實欄第（│
│        │    │                    │一）至（六）之鋼筋，惟│
│        │    │                    │否認係竊盜所得。      │
├────┼──┼──────────┼───────────┤
│        │2   │證人李俊宏於警詢之證│證人曾於97年間雇用被告│
│        │    │詞。                │擔任綁鋼筋之工作，惟從│
│        │    │                    │未同意被告裁剪剩餘鋼筋│
│        │    │                    │販賣之事實。          │
│        │    │                    │                      │
├────┼──┼──────────┼───────────┤
│        │3   │證人即被害人丙○○於│犯罪事實（七）        │
│        │    │警詢之證述。        │                      │
├────┼──┼──────────┼───────────┤
│        │4   │證人即被害人乙○○於│犯罪事實（八）        │
│        │    │警詢中之指述。      │                      │
├────┼──┼──────────┼───────────┤
│        │5   │證人張秋煌於警詢之證│被告將竊得上述犯罪事實│
│        │    │述。                │（一）至（六）部分之鋼│
│        │    │                    │筋，售予證人張秋煌之事│
│        │    │                    │實。                  │
├────┼──┼──────────┼───────────┤
│文書證據│1   │車籍查詢- 基本資料詳│全部犯罪事實。        │
│        │    │細畫面3 紙。        │                      │
│        │    │                    │                      │
├────┼──┼──────────┼───────────┤
│        │2   │贓物認領保管單2份。 │上開車牌發還被害人柯錫│
│        │    │                    │琛、犯罪事實（八）部分│
│        │    │                    │之鋼筋發還被害人之事實│
│        │    │                    │。                    │
├────┼──┼──────────┼───────────┤
│        │3   │寶源電子地磅100 噸傳│犯罪事實（一）至（六）│
│        │    │票7 張及電子檔列印資│被告販賣鋼筋之事實    │
│        │    │料                  │                      │
├────┼──┼──────────┼───────────┤
│        │4   │現場照片6 張        │犯罪事實（八）部分。  │
│        │    │                    │                      │
├────┼──┼──────────┼───────────┤
│        │5   │通聯調閱查詢單（0958│犯罪事實（一）至（六）│
│        │    │865955號行動電話）  │之時日，被告並無與李俊│
│        │    │                    │宏聯絡工作之事實      │
└────┴──┴──────────┴───────────┘
二、主要理由：被告雖否認犯罪事實（一）至（六）部分之犯行
    ，惟經指揮警員帶同被告至其供稱拾獲鋼筋之地點查證，被
    告均未能指出，且所辯係經李俊宏同意撿拾上開鋼筋，亦經
    證人李俊宏證明並無此事實，且被告係臨時工，經調閱其行
    動電話通聯紀錄，於上開時日均無與工頭聯絡之記錄，顯見
    被告所辯不足採信。另被告所販賣之鋼筋數量均甚夥，顯非
    偶然即可隨意拾獲，應係在某工地竊得，事證明確。
三、核被告甲○○所為犯罪事實（一）至（六）、（八）部分，
    均係犯刑法第320 條第1 項之竊盜罪嫌。另所為犯罪事實（
    七）部分，係犯刑法第337條之侵占遺失物罪嫌。被告甲○
    ○所犯各罪間，犯意各別，行為不同，請分論併罰。又被告
    前曾受有期徒刑之執行完畢後，有本署刑案資料查註紀錄表
    可參，5年內故意再犯本件有期徒刑以上之罪，為累犯，請
    依刑法第47條第1項之規定，加重其刑。
三、依刑事訴訟法第251條第1項提起公訴。
    此  致
臺灣臺中地方法院
中    華    民    國    99    年    3     月    16    日
                              檢  察  官      滕  治  平
本件正本證明與原本無異
中    華    民    國    99    年    3     月    18    日
                              書  記  官      廖  莉  萍

司法院資訊處製作；財團法人民間司法改革基金會備份。
